臺灣彰化地方法院刑事判決　　　　　　　 94年度易字第698號
公　訴　人　臺灣彰化地方法院檢察署檢察官
被　　　告　甲○○
選任辯護人　徐鼎賢律師
上列被告因違反著作權法等案件，經檢察官提起公訴（九十四年
度發查偵字第一五號、第二四號），本院認有刑事訴訟法第二百
七十三條之一第一項之情形，而改依簡式審判程序判決如下：
        主  文
甲○○連續明知侵害著作財產權之重製物為光碟而散布，處有期
徒刑壹年。
扣案如附表二至附表四所示之光碟片計貳仟肆佰伍拾肆片均沒收
。
        事  實
一、甲○○係位於彰化縣彰化市○○里○○路○段八二一號「榮
    鑫電視遊樂器專賣店」之實際負責人，其曾於民國八十八年
　　五月間因違反作著權法案件，經本院判決不受理確定；再於
　  八十九年三月間因違反著作權法案件，經本院於九十一年二
    月七日判處有期徒刑四月，緩刑三年，經提起上訴後，於九
    十一年七月十二日撤回上訴而確定。竟仍不知悔改，明知「
    ＰＳ設計圖」及「Ｐlay　Station」係屬日商新力電腦娛樂
    股份有限公司（下稱新力公司）所有之商標，並向前經濟部
    中央標準局（現改制為經濟部智慧財產局）申請核准註冊，
    而取得商標專用權，現仍在有效期間，且指定使用於電腦、
    電腦遊戲程式之卡帶、磁碟、光碟及卡匣等之專用商品，未
    經上開商標專用權人之授權或同意，不得於同一商品使用相
    同之註冊商標圖樣，及如附表一所示公司及不詳姓名之人或
    公司所生產如附表之戲軟體光碟片，透過遊戲主機得以執行
    前開公司等所發行享有著作權之電腦程式著作，非經著作財
    產權人同意，不得擅自重製、散步或意圖營利而交付。竟基
    於散布之概括犯意，於九十三年十月間某日，在其上開處所
    ，向真實姓名、年籍不詳，綽號「小蔡」之成年男子，以每
    片新臺幣（下同）一百二十元至一百五十元之價格，購入未
    經臺灣光榮綜合資訊股份有限公司（下稱光榮公司）、新力
    公司及其他不詳姓名之人或公司之同意，或授權而擅自重製
    如附表二至附表四所示之遊戲光碟後（詳細片數因已有販賣
    部分故不詳），自九十三年十月中旬某日起，至九十四年一
    月二十一日十八時二十分許止，以每片一百八十元至二百元
    之價格，在上址「榮鑫電視遊樂器專賣店」內，連續販賣予
    不特定之人牟利，以此散布之方式侵害光榮公司、新力公司
    及其他不詳姓名之人或公司之著作財產權。嗣先於九十三年
    十一月十九日十五時三十分許，經警持搜索票在上址查獲，
    並扣得如附表二所示之盜版遊戲光碟片一千零四十四片（原
    起訴書記載為一千零三十七片，業經公訴檢察官更正為一千
    零四十四片，其中三十六片為光榮公司所有之著作權，其餘
    著作權人不詳）；再於九十四年一月二十一日十八時二十分
    許，在上址經警持搜索票查獲，並扣得如附表三、附表四所
    示之盜版遊戲光碟片一千四百十片（其中一千二百五十四片
    為新力公司所有之著作權，之中包括其中一千一百二十四片
    有商標權，其餘著作權人不詳）、樣品目錄十九本、光碟目
    錄三本、訂貨單一本、包裝紙袋三十八個等供其散布光碟片
    所用之物。
二、案經光榮公司、新力公司訴請內政部警政署保安警察隊第二
    總隊第三大隊第一中隊報請，暨彰化縣警察局移請臺灣彰化
    地方法院檢察署檢察官偵查起訴，本院認有刑事訴訟法第二
    百七十三條之一第一項之情形，而改依簡式審判程序審理。
        理  由
一、按除被告所犯為死刑、無期徒刑、最輕本刑為三年以上有期
    徒刑之罪或高等法院管轄第一審案件者外，於前條第一項程
    序進行中，被告先就被訴事實為有罪之陳述時，審判長得告
    知被告簡式審判程序之旨，並聽取當事人、代理人、辯護人
    及輔佐人之意見後，裁定進行簡式審判程序；除簡式審判程
    序及簡易程序案件外，第一審應行合議審判，刑事訴訟法第
    二百七十三條之一第一項、第二百八十四條之一分別定有明
    文。本件被告甲○○所涉係死刑、無期徒刑、最輕本刑為三
    年以上有期徒刑之罪或高等法院管轄第一審案件以外之罪，
    並於本院行準備程序時就被訴事實為有罪之陳述，本院合議
    庭依前揭規定，經評議結果，裁定改由一名法官獨任行簡式
    審判程序；又公訴人縮減被告涉犯侵害光榮公司商標準部分
    ，並據被告表示對縮減部分無意見，本院僅就公訴人縮減後
    之部分為審理，先予敘明。
二、前揭犯罪事實，業據被告甲○○分別於警詢、偵查中及本院
    審理時坦承不諱。又「ＰＳ設計圖」及「Ｐlay　Station」
    為新力公司依法向前經濟部中央標準局（現改制為經濟部智
    慧財產局）申請核准註冊，而取得商標專用權，現仍在有效
    期間，有中央標準局商標註冊證等資料在卷可按。核與告訴
    人代理人梁化遠、楊文華、吳婷婷、劉晉榮、陳文銓之指訴
    情節相符。此外，復有中華有聲出版錄音著作權管協會九十
    三年一月十九日鑑定報告書、臺灣國際專利法事務所九十四
    年一月六日鑑視證明書等附卷可按，及樣品目錄十九本、光
    碟目錄三本、訂貨單一本、包裝紙袋三十八個、如附表二至
    附表四所示之盜版光碟片計二千四百五十四片等扣案可資佐
    證。堪信被告之自白與事實相符，本件事證業已明確，被告
    之犯行均堪以認定。
三、核被告所為，係犯商標法第八十二條販賣商標商品罪、著作
    權法第九十一條之一第三項（起訴書贅載第二項）之侵害著
    作財產權之重製物為光碟而散布罪（參臺灣高等法院臺中分
    院九十年度上訴字第二五四號判決）。其意圖散布而公開陳
    列及持有之低度行為，為散布之高度行為吸收，不另論罪。
    被告先後多次販賣有商標權之盜版光碟之犯行，均時間緊接
    ，所犯又係構成要件相同之罪名，均顯係基於概括之犯意反
    覆為之，均為連續犯，均應依刑法第五十六條連續犯規定論
    以一罪，並均加重其刑。又其散布盜版光碟同時亦違反商標
    法，屬一行為觸犯數罪名之想像競合犯，應依刑法第五十五
    條之規定，從一重之著作權法第九十一條之一第三項之罪處
    斷。另附表二中除光榮公司所有之三十六片（真三國無雙三
    片、戰國無雙猛將傳五片、戰國無雙五片、真三國無雙３六
    片、真三國無雙２猛將傳三片、三國志九，八片、三國志十
    ，六片）遊戲光碟片之部分外，及附表四之部分雖未經告訴
    ，惟該遊戲光碟均係最近著作物，仍有其他不詳姓名之人或
    公司之著作財產權，因被告係犯著作財產權第九十一條之一
    第三項之罪，依同法第一百條但書之規定，非屬告訴乃論之
    罪，是被告此部分侵害不詳姓名之人或公司之著作財產權雖
    未據告訴，仍應與已提告訴而侵害光榮公司、新力公司之著
    作產財權部分一併審判，附此敘明。爰審酌被告犯罪之動機
    、目的係為圖一己之私利、手段、販賣之數量多達二千餘片
    、所生危害甚重，犯後已與告訴人光榮公司達成民事和解（
    詳如卷附賠償和解書），然未與告訴人新力公司達成民事和
    解，前因二次違反著作權法案件經提起公訴，雖有一次為不
    受理判決，另一次為緩刑之判決，然仍再犯本案，顯無悔改
    之意，及犯罪後已坦承犯行之態度等一切情狀，量處如主文
    所示之刑，以示懲處。另扣案之光碟片二千四百五十四片盜
    版遊戲光碟，及樣品目錄十九本、光碟目錄三本、訂貨單一
    本、包裝紙袋三十八個，均為被告所有，供犯罪所用之物，
    業據被告供明在卷，應依著作權法第九十八條之規定宣告沒
    收。公訴人認樣品目錄十九本、光碟目錄三本、訂貨單一本
    、包裝紙袋三十八個，應依刑法第三十八條第一項第二款之
    規定宣告沒收，容有誤會。又其中一千一百二十四片違反商
    標之部分，應依商標法第八十三條之規定宣告沒收。
四、另公訴人認扣案之電腦一組（含主機、螢幕、鍵盤、滑鼠）
    、燒錄器一部、空白光碟片四十九片，係被告所有供犯罪所
    用之物，應依刑法第三十八條第一項第二款之規定沒收之。
    然上開之物雖為被告所有，惟被告辯稱：上開之物係其為客
    戶製作生前回憶錄之用，與本案無關等語。經查，散布、販
    賣盜版遊戲光碟，並無需前開扣案之物，且公訴人亦未舉證
    上開扣案之物與被告所犯之物有何關聯性。此外，上開扣案
    物亦非屬違禁物，爰不為沒收之諭知，併予敘明。
據上論斷，應依刑事訴訟法第二百七十三條之一第一項、第二百
九十九條第一項前段，商標法第八十二條、第八十三條，著作權
法第九十一條之一第三項、第九十八條，刑法第十一條前段、第
五十六條、第五十五條，判決如主文。
本案經檢察官姚玎霖到庭執行職務。
中　　華　　民　　國　　94　　年　　10　　月　　13　　日
　　                  臺灣彰化地方法院刑事第一庭
                          法　　　官  陳  秋  錦
以上正本證明與原本無異。
如不服本判決，應於判決送達後10日內，向本院提出上訴狀（須
附繕本）。
告訴人或被害人對於判決如有不服具備理由請求檢察官上訴者，
其上訴期間之計算係以檢察官收受判決正本之日期為準。
中　　華　　民　　國　　94　　年　　10　　月　　13　　日
                          書  記  官  于  淑  真
商標法第82條
明知為前條商品而販賣、意圖販賣而陳列、輸出或輸入者，處一
年以下有期徒刑、拘役或科或併科新臺幣5 萬元以下罰金。
商標法第83條
犯前二條之罪所製造、販賣、陳列、輸出或輸入之商品，或所提
供於服務使用之物品或文書，不問屬於犯人與否，沒收之。
著作權法第91條之1
擅自以移轉所有權之方法散布著作原件或其重製物而侵害他人之
著作財產權者，處3 年以下有期徒刑、拘役，或科或併科新臺幣
五十萬元以下罰金。
明知係侵害著作財產權之重製物而散布或意圖散布而公開陳列或
持有者，處3 年以下有期徒刑，得併科新臺幣7 萬元以上75 萬
元以下罰金。
犯前項之罪，其重製物為光碟者，處 6 月以上 3 年以下有期徒
刑，得併科新臺幣20萬元以上2 百萬元以下罰金。但違反第87條
第4款 規定輸入之光碟，不在此限。
犯前二項之罪，經供出其物品來源，因而破獲者，得減輕其刑。
著作權法第98條
犯第 91 條至第 96 條之 1 之罪，供犯罪所用或因犯罪所得之物
，得沒收之。但犯第91條第3 項及第91條之1 第3 項之罪者，其
得沒收之物，不以屬於犯人者為限。
